【裁判字號】    99,交聲,1016
【裁判日期】    991020
【裁判案由】    聲明異議
【裁判全文】
臺灣彰化地方法院交通事件裁定    99年度交聲字第1016號
原處分機關   交通部公路總局臺中區監理所彰化監理站
異  議  人   甲○○
即受處分人
上列異議人即受處分人因違反道路交通管理處罰條例案件，對於
交通部公路總局臺中區監理所彰化監理站99年8月25日彰監4字第
裁64-I00000000號處分不服，聲明異議，本院裁定如下：
    主  文
異議駁回。
    理  由
一、駕駛人駕駛汽車，應遵守道路交通標誌、標線、號誌之指示
    ；汽車行駛至交岔路口，其行進、轉彎，應遵守燈光號誌或
    交通警察之指揮，道路交通安全規則第90條前段、第102條
    第1項第1款分別定有明文。且汽車駕駛人，行經有燈光號誌
    管制之交岔路口闖紅燈者，處新臺幣1800元以上5400元以下
    罰鍰並記違規點數3點，道路交通管理處罰條例第53條第1項
    及第63條第1項第3款亦分別有明文規定。
二、異議意旨略以：伊係於綠燈轉黃燈時通過路口並無闖紅燈且
    警員並無提出攝影相片以證明伊違規，又當日伊拒簽紅單，
    警員無告知詳細到案事項，而紅單亦未寄至伊之戶籍處所，
    爰請求撤銷原處分等語。
三、經查：
   （一）本件受處分人於99年2月7日21時39分許，駕駛PG-1387
         號自小客車，行經彰化縣溪湖鎮○○路、美溪路口，
         遭彰化縣警察局警員攔停，並舉發其有駕車行經有燈
         光號誌管制之交岔路口闖紅燈之違規事實，而填製彰
         警交字第I000 00000號舉發違反道路交通管理事件通
         知單，惟受處分人當場拒收違規通知單，經裁決機關
         認違規事實明確，而於99年8月25日，以彰監4字第裁
         裁64-I000000 00號違反道路交通管理事件裁決書，裁
         決處受處分人新臺幣4000元之罰鍰等情，有前揭違規
         通知單、裁決書各1份附卷可稽。受處分人對於舉發時
         間、地點及拒簽收警員所開立之舉發違反道路交通事
         件通知單等情，均不爭執，此部分事實堪以認定。
   （二）按當場舉發者，應填記駕駛人或行為人之姓名、性別
         、出生年月日、地址、身份證統一編號，及車主姓名
         、地址、車牌號碼、車輛種類；被查獲之駕駛人或行
         為人為受處分人時，應於填記通知單後，將通知聯交
         付該駕駛人或行為人簽名或蓋章收受之；拒絕簽章者
         ，仍應將通知聯交付該駕駛人或行為人收受，並記明
         其事由及交付之時間；拒絕收受者，應告知其應到案
         時間及處所，並記明事由與告知事項，視為已收受，
         違反道路交通管理事件統一裁罰基準及處理細則第11
         條第1項第1款訂有明文。揆諸上開說明，本件受處分
         人拒絕簽收前揭舉發違反道路交通管理事件通知單，
         於本案不生影響，既業經舉發員警記明事由，即視為
         已經收受，而合法送達予受處分人。是受處分人辯稱
         未收受罰單致遭雙倍處罰之異議理由，並無足採。
   （三）受處分人雖辯稱其並無闖紅燈且警員亦未提供照片以
         證明其違規行為，惟本件受處分人闖紅燈之違規行為
         ，如有監視錄影器錄影或拍照存證之物證資料，固可
         免除不必要之爭議，然員警執行交通勤務，依法並未
         要求就任何違規事項均必須錄影或拍照存證，此觀道
         路交通管理處罰條例第7條之2規定在當場不能或不宜
         攔截舉發之情況下，可逕行舉發之意旨即明，且交通
         違規情事，多發生於一剎那之間，除非違規地點恰好
         設有錄影設備或得拍攝快速移動畫面之照相設備，否
         則一律要求值勤警員或舉發機關需在如此緊急之情況
         下，即時錄影或拍照後以此為證，未免與執行勤務之
         實況相悖，客觀上難以實行，否則該未裝設科學儀器
         之路段，豈非陷入駕駛人得任意違規之狀態，自非妥
         適；再參以舉發警員與受處分人素味相識，本無怨隙
         ，自無甘冒自身觸犯偽證罪之風險而設詞誣攀受處分
         人之必要，且交通警員製單舉發違反道路交通處罰條
         例所列之違規事實，本質上係公務員依法執行職務之
         行為，如有枉法構陷或為不實記載之行為，亦需負擔
         嚴厲之刑事責任，國家並以此擔保公務員能忠實執行
         職務，如無其他證據顯示舉發警員有誤認或故意構陷
         之情事時尚難以舉發警員無法提出其他證據佐證，即
         認其所述不可採信，又受處分人空口否認無違規之事
         實，卻無法提出任何有利之事證以供本院調查，自難
         逕以採信。
四、綜上所述，受處分人上開所辯應係事後卸責之詞，不足採信
    。本件異議為無理由，應予駁回。
據上論斷，應依道路交通管理處罰條例第87條、道路交通案件處
理辦法第19條，裁定如主文。
中    華    民    國    99    年    10    月    20    日
                  交通法庭            法  官   紀佳良
以上正本證明與原本無異。
如不服本裁定，應於裁定送達後五日內向本院提出抗告狀（須附
繕本）。
中    華    民    國    99    年    10    月    20    日
                                      書記官   林佑儒

司法院資訊處製作；財團法人民間司法改革基金會備份。
